Inventaris van het archief van het Ministerie van Landbouw, Natuurbeheer en Visserij: Directie Bos- en Landschapsbouw (BLB), 1987-1992
Nationaal Archief, Den Haag
Ministerie van Landbouw, Natuurbeheer en Visserij: Directie Bos- en Landschapsbouw (BLB)
LNV / Bos- en Landschapsbouw
1987-1992
5097
6.25 meter; 126 inventarisnummers.
Normale geschreven, getypte en gedrukte documenten, geen bijzondere handschriften.
Nationaal Archief, Den Haag
Directie Bos- en Landschapsbouw (BLB), 1951-1991
Het archief bevat voornamelijk stukken betreffende het nationale beleid inzake de bosbouw zoals onderzoeksprojecten, stukken betreffende recreatievoorzieningen in de stedelijke gebieden en betreffende (beleids-) standpunten inzake natuur- en landschapsbeheer.
Archiefvorming
Geschiedenis van de archiefvormer
De historische achtergronden en ontwikkelingen van de Directie Bos- en Landschapsbouw (BLB) zijn uitgebreid beschreven in de volgende publicaties:
44 Bomen met beleid. Een institutioneel onderzoek naar actoren, taken en handelingen op het beleidsterrein bosbouw, 1945-1995 (samenstelling: drs. A.S. Fris; ISBN 90-74442-49-8), 's-Gravenhage 1997.
51 Openluchtrecreatie. Een institutioneel onderzoek naar het beleidsterrein openluchtrecreatie over de periode 1945-1996 (samenstelling: drs. R. van der Wal; ISBN 90-74442-60-9), 's-Gravenhage 1998.
79 Natuur- en landschapsbeheer en relatienotabeleid. Een institutioneel naar taken en handelingen van actoren op de beleidsterreinen natuur- en landschapsbeheer (1945-) en relatienotabeleid (1947-) (samenstelling: drs. N. van Oldenbeek en drs. A. Fris; ISBN 90-74442-78-1), 's-Gravenhage 2000.
Geschiedenis van het archiefbeheer
De verwerving van het archief
Het archief is krachtens bepalingen van de Archiefwet overgebracht.
Inhoud en structuur van het archief
2.11
Selectie en vernietiging
Voor de selectie werd gebruik gemaakt van:
Het 'Basis Selectie Document (BSD) voor overheidsactoren op het beleidsterrein Bosbouw, selectielijst voor de neerslag van de handelingen van de minister van LNV binnen het beleidsterrein bosbouw over de periode 1945-1995'.
Het 'Basis Selectie Document (BSD) voor overheidsactoren op het beleidsterrein Natuur- en landschapsbeheer. Tevens selectielijst voor de neerslag van handelingen van: de minister van LNV en taakvoorgangers (vanaf 1945) en Staatsbosbeheer (vanaf 1998)'.
De 'Lijst houdende opgaaf van voor vernietiging in aanmerking komende stukken in de archieven van het Ministerie van Landbouw en Visserij en in de archieven van de onder dat ministerie ressorterende commissies en ambtenaren', vastgesteld bij beschikking van de minister van Landbouw en Visserij en de minister van Cultuur, Recreatie en Maatschappelijk Werk respectievelijk van 29 december 1966, nr. PAZ 400, afdeling Post- en Archiefzaken en van 3 februari 1967, nr. 133349, afdeling Oudheidkunde en Natuurbescherming.
De volgende bestanden zijn teruggestuurd naar de beheerder:
bescheiden die op termijn vernietigd kunnen worden
bescheiden waarvoor nieuwe V-handelingen zijn opgesteld.
Het te vernietigen bestand is, na verkregen toestemming, afgevoerd naar Van Gansewinkel Nederland BV en daar op de gebruikelijke manier vernietigd.
Ordening van het archief
Het archief is allereerst ingedeeld naar beleidsterrein. Met een beleidsterrein wordt bedoeld een afgebakend onderwerp van overheidsbemoeienis, in dit geval dus:
bosbouw
natuur- en landschapsbeheer en relatienotabeleid
openluchtrecreatie.
Per beleidsterrein is het archief onderverdeeld naar handeling. Per handeling zijn de beschrijvingen van de dossiers vermeld. Een handeling wordt verricht door een actor ter uitvoering van een taak, of op grond van een wettelijke bevoegdheid. Een actor is een overheidsinstelling die bevoegd is zelfstandig op te treden (bijvoorbeeld een minister) binnen het beleidsterrein. Op een beleidsterrein treden meerdere actoren handelend op.
Aanwijzingen voor de gebruiker
Openbaarheidsbeperkingen
Volledig openbaar.
Materiële beperkingen
Andere toegang
Het archief was aanvankelijk beschreven in de Institutionele Toegangen tot:
de gegevensbestanden met betrekking tot het beleidsterrein Natuur- en landschapsbeheer over de periode 1928 - 1998, toegangnr. 5.079a
de gegevensbestanden met betrekking tot het beleidsterrein Openluchtrecreatiebeleid
over de periode 1953 - 1991, toegangnr 5.051
de gegevensbestanden met betrekking tot het beleidsterrein Bosbouw over de periode 1981 - 1992, toegangnr. 5.044.
Aanvraaginstructie
Openbare archiefstukken kunnen online worden aangevraagd en gereserveerd. U kunt dit ook via de terminals in de studiezaal van het Nationaal Archief doen. Om te kunnen reserveren dient u de volgende stappen te volgen:
U maakt een profiel aan op www.gahetna.nl, en logt vervolgens in
Via de archiefinventaris (alleen de beschrijvingen met rode nummers) selecteert u het gewenste archiefstuk door op de knop 'Reserveren' te klikken
In het volgende scherm geeft u aan op welke dag u het archiefstuk wilt inzien
Indien u zich bevindt in de studiezaal en een tafelnummer heeft ontvangen kunt u dit nummer vermelden. Als u geen tafelnummer heeft kunt u tafelnummer 777 laten staan
Vervolgens bevestigt u uw reservering door deze te versturen.
Verwant materiaal
Beschikbaarheid van kopieën
Beschrijving van de series en archiefbestanddelen
- Ondersteunende processen -, 000
  - Ondersteunende processen (Landbouw, Natuurbeheer en Visserij) 1945-, 8
    Actor: Minister van Landbouw, Natuur en Voedselkwaliteit
    - Reorganisatie., 1987-1991; div. nrs
      - Algemeen, 1987-1991, 89; 07.355.5 (BLB 8) (BLB 9); pak
      - Algemeen, 1987-1991, 165; 07.355.5 (BLB 8) (BLB 9); pak
      - Beleidsvoornemen en beleidsbesluiten, 1990, 88; 07.355.5 (BLB 9); pak
      - Provinciale aangelegenheden, 1988-1989, 107; 07.355.5 (BLB 8)
      - Reacties, 1990-1991, 90; 07.355.5 (BLB 9); pak
    - Vergaderstukken van het stafoverleg sector Bosbouw., 1988; 117; pak
    - Directiebezoeken aan consulentschappen., 1988-1989; 73; 07.26 (BLB 8)
    - Vergaderstukken van de Stuurgroep Automatisering Directie Bos- en Landschapsbouw., 1988-1989; 72; 07.58 (BLB 8)
    - Vergaderingen van de stafmedewerkers Bos en Beplantingen., 1988-1990; div. nrs
      - 1988 sep. - 1989 feb. 1988-1989, 70; 07.77 (BLB 8); pak
      - 1989 mrt. - apr. 1989, 144; 07.77 (BLB 8); pak
      - 1989 mei - dec. 1989, 116
      - 1990 jan. 1990, 146; 07.77 (BLB 9); pak
      - 1990 mrt. 1990, 83; 07.77 (BLB 9); pak
      - 1990 apr. - aug. 1990, 84; 07.77 (BLB 9); pak
    - Overleggroep Houtvoorziening en Houtproductie., 1988-1991; div. nrs
      - Algemeen, 1990-1991, 149
      - Samenstelling, 1988-1989, 108; 07.58 (BLB 8)
      - Vergaderstukken, 1988, 71; 07.58 (BLB 8) (BLB 9); pak
      - Vergaderstukken, 1989-1990, 145; 07.58 (BLB 8) (BLB 9); pak
      - Vergaderstukken, 1990, 93; 07.58 (BLB 9); pak
      - Vergaderstukken, 1991, 166; 07.58 (BLB 9)
    - Vergaderingen van de consulenten van de Directie Bos- en Landschapsbouw., 1988-1991; div. nrs
      - 1988 apr. -juli 1988, 62; 07.77 (BLB 8); pak
      - 1988 sep. - dec. 1988, 64; 07.77 (BLB 8); pak
      - 1989 jan. - feb. 1989, 65; 07.77 (BLB 8); pak
      - 1989 mrt. - mei 1989, 140; 07.77 (BLB 8); pak
      - 1989 juni - okt. 1989, 66; 07.77 (BLB 9); pak
      - 1989 dec. - 1990 jan. 1989-1990, 141; 07.77 (BLB 9); pak
      - 1990 feb. 1990, 162; pak
      - 1990 mrt. - apr. 1990, 115; pak
      - 1990 mei - juli 1990, 67; 07.77 (BLB 9); pak
      - 1990 aug. - okt. 1990, 142; 07.77 (BLB 9); pak
      - 1990 nov. - dec. 1990, 68; 07.77 (BLB 9); pak
      - 1991 feb. 1991, 143; 07.77 (BLB 9); pak
      - 1991 mrt. 1991, 167; 07.77 (BLB 9); pak
      - 1991 apr. - juli 1991, 69; 07.77 (BLB 9); pak
    - Verslagen van directievergaderingen., 1988-1991; div. nrs
      - 1988 mrt. -mei 1988, 43; 07.77 (BLB 8); pak
      - 1988 juni - aug. 1988, 45; 07.77 (BLB 8); pak
      - 1988 sep. 1988, 123; 07.77 (BLB 8); pak
      - 1988 okt. 1988, 46; 07.77 (BLB 8); pak
      - 1988 nov. 1988, 124; 07.77 (BLB 8); pak
      - 1988 dec. 1988, 125; 07.77 (BLB 8); pak
      - 1989 jan. 1989, 126; 07.77 (BLB 8); pak
      - 1989 feb. 1989, 47; 07.77 (BLB 8); pak
      - 1989 mrt. 1989, 48; 07.77 (BLB 8); pak
      - 1989 apr. 1989, 127; 07.77 (BLB 8); pak
      - 1989 mei 1989, 49; 07.77 (BLB 8); pak
      - 1989 mei 1989, 128; 07.77 (BLB 8); pak
      - 1989 juni 1989, 50; 07.77 (BLB 8); pak
      - 1989 juli 1989, 129; 07.77 (BLB 8); pak
      - 1989 aug. 1989, 130; 07.77 (BLB 8); pak
      - 1989 sep. 1989, 51; 07.77 (BLB 8); pak
      - 1989 okt. 1989, 52; 07.77 (BLB 8); pak
      - 1989 nov. 1989, 131; 07.77 (BLB 8); pak
      - 1989 dec. 1989, 132; 07.77 (BLB 8); pak
      - 1990 jan. 1990, 133; 07.77 (BLB 9); pak
      - 1990 feb. 1990, 53; 07.77 (BLB 9); pak
      - 1990 mrt. 1990, 54; 07.77 (BLB 9); pak
      - 1990 apr. -mei 1990, 134; 07.77 (BLB 9); pak
      - 1990 juni 1990, 55; 07.77 (BLB 9); pak
      - 1990 juli 1990, 135; 07.77 (BLB 9); pak
      - 1990 sep. 1990, 56; 07.77 (BLB 9); pak
      - 1990 okt. 1990, 136; 07.77 (BLB 9); pak
      - 1990 nov. - dec. 1990, 57; 07.77 (BLB 9); pak
      - 1991 jan. 1991, 58; 07.77 (BLB 9); pak
      - 1991 feb. 1991, 59; 07.77 (BLB 9); pak
      - 1991 mrt. 1991, 137; 07.77 (BLB 9); pak
      - 1991 apr. - mei 1991, 138; 07.77 (BLB 9); pak
      - 1991 juni 1991, 139; 07.77 (BLB 9); pak
      - 1991 juli 1991, 60; 07.77 (BLB 9); pak
      - 1991 aug. 1991, 61; 07.77 (BLB 9)
    - Instelling van de Werkgroep Modellen., 1989; 79; 07.58 (BLB 8)
    - Bijeenkomsten., 1989-1991; div. nrs
      - Districtsassistenten, 1989-1991, 96; 07.77 (BLB 8) (BLB 9)
      - Districtshoofden, 1989-1991, 95; 07.77 (BLB 8) (BLB 9)
      - Opzichters, 1989-1991, 97; 07.77 (BLB 8) (BLB 9)
- Bosbouw, zorgdrager minister van Landbouw, Natuur en Voedselkwaliteit 1945-1995, 044
  - Het formuleren van hoofdlijnen en beginselen van het nationale beleid terzake de bosbouw. 1945-, 1
    Bron: LNV-begrotingen.
    Datum: 16-03-1998
    - Onderzoek door de Algemene Rekenkamer naar de wijze van subsidieverstrekking., 1988; 75; 07.352.65 (BLB 8); pak
    - Vergaderstukken van het stafoverleg sector Bosbouw., 1988; 117; pak
    - Vergaderingen van de stafmedewerkers Bos en Beplantingen., 1988-1990; div. nrs
      - 1988 sep. - 1989 feb. 1988-1989, 70; 07.77 (BLB 8); pak
      - 1989 mrt. - apr. 1989, 144; 07.77 (BLB 8); pak
      - 1989 mei - dec. 1989, 116
      - 1990 jan. 1990, 146; 07.77 (BLB 9); pak
      - 1990 mrt. 1990, 83; 07.77 (BLB 9); pak
      - 1990 apr. - aug. 1990, 84; 07.77 (BLB 9); pak
    - Bepaling van het regeringsstandpunt inzake het tropisch regenwoud., 1988-1991; 81, 106
      - 1988-1989, 81; 1.88:-1.823.2 (BLB 8); pak
      - 1990-1991, 106; 1.88:1.823.2 (BLB 9); pak
    - Overleggroep Houtvoorziening en Houtproductie., 1988-1991; div. nrs
      - Algemeen, 1990-1991, 149
      - Samenstelling, 1988-1989, 108; 07.58 (BLB 8)
      - Vergaderstukken, 1988, 71; 07.58 (BLB 8) (BLB 9); pak
      - Vergaderstukken, 1989-1990, 145; 07.58 (BLB 8) (BLB 9); pak
      - Vergaderstukken, 1990, 93; 07.58 (BLB 9); pak
      - Vergaderstukken, 1991, 166; 07.58 (BLB 9)
    - Vergaderingen van de consulenten van de Directie Bos- en Landschapsbouw., 1988-1991; div. nrs
      - 1988 apr. -juli 1988, 62; 07.77 (BLB 8); pak
      - 1988 sep. - dec. 1988, 64; 07.77 (BLB 8); pak
      - 1989 jan. - feb. 1989, 65; 07.77 (BLB 8); pak
      - 1989 mrt. - mei 1989, 140; 07.77 (BLB 8); pak
      - 1989 juni - okt. 1989, 66; 07.77 (BLB 9); pak
      - 1989 dec. - 1990 jan. 1989-1990, 141; 07.77 (BLB 9); pak
      - 1990 feb. 1990, 162; pak
      - 1990 mrt. - apr. 1990, 115; pak
      - 1990 mei - juli 1990, 67; 07.77 (BLB 9); pak
      - 1990 aug. - okt. 1990, 142; 07.77 (BLB 9); pak
      - 1990 nov. - dec. 1990, 68; 07.77 (BLB 9); pak
      - 1991 feb. 1991, 143; 07.77 (BLB 9); pak
      - 1991 mrt. 1991, 167; 07.77 (BLB 9); pak
      - 1991 apr. - juli 1991, 69; 07.77 (BLB 9); pak
    - Verslagen van directievergaderingen., 1988-1991; div. nrs
      - 1988 mrt. -mei 1988, 43; 07.77 (BLB 8); pak
      - 1988 juni - aug. 1988, 45; 07.77 (BLB 8); pak
      - 1988 sep. 1988, 123; 07.77 (BLB 8); pak
      - 1988 okt. 1988, 46; 07.77 (BLB 8); pak
      - 1988 nov. 1988, 124; 07.77 (BLB 8); pak
      - 1988 dec. 1988, 125; 07.77 (BLB 8); pak
      - 1989 jan. 1989, 126; 07.77 (BLB 8); pak
      - 1989 feb. 1989, 47; 07.77 (BLB 8); pak
      - 1989 mrt. 1989, 48; 07.77 (BLB 8); pak
      - 1989 apr. 1989, 127; 07.77 (BLB 8); pak
      - 1989 mei 1989, 49; 07.77 (BLB 8); pak
      - 1989 mei 1989, 128; 07.77 (BLB 8); pak
      - 1989 juni 1989, 50; 07.77 (BLB 8); pak
      - 1989 juli 1989, 129; 07.77 (BLB 8); pak
      - 1989 aug. 1989, 130; 07.77 (BLB 8); pak
      - 1989 sep. 1989, 51; 07.77 (BLB 8); pak
      - 1989 okt. 1989, 52; 07.77 (BLB 8); pak
      - 1989 nov. 1989, 131; 07.77 (BLB 8); pak
      - 1989 dec. 1989, 132; 07.77 (BLB 8); pak
      - 1990 jan. 1990, 133; 07.77 (BLB 9); pak
      - 1990 feb. 1990, 53; 07.77 (BLB 9); pak
      - 1990 mrt. 1990, 54; 07.77 (BLB 9); pak
      - 1990 apr. -mei 1990, 134; 07.77 (BLB 9); pak
      - 1990 juni 1990, 55; 07.77 (BLB 9); pak
      - 1990 juli 1990, 135; 07.77 (BLB 9); pak
      - 1990 sep. 1990, 56; 07.77 (BLB 9); pak
      - 1990 okt. 1990, 136; 07.77 (BLB 9); pak
      - 1990 nov. - dec. 1990, 57; 07.77 (BLB 9); pak
      - 1991 jan. 1991, 58; 07.77 (BLB 9); pak
      - 1991 feb. 1991, 59; 07.77 (BLB 9); pak
      - 1991 mrt. 1991, 137; 07.77 (BLB 9); pak
      - 1991 apr. - mei 1991, 138; 07.77 (BLB 9); pak
      - 1991 juni 1991, 139; 07.77 (BLB 9); pak
      - 1991 juli 1991, 60; 07.77 (BLB 9); pak
      - 1991 aug. 1991, 61; 07.77 (BLB 9)
    - Vergaderstukken van de Commissie Project Begeleiding., 1990; 86, 147; 07.58 (BLB 9)
      - 1990 jan. - feb. 1990, 86; 07.58 (BLB 9); pak
      - 1990 mrt. -juni 1990, 147; 07.58 (BLB 9); pak
  - Het voorbereiden van wet- en regelgeving betreffende het bosbouwbeleid. 1945-, 2
    - Totstandkoming en wijziging van de Beschikking terzake van het uit de productie nemen van bouwland (Stcrt. 1988, 158), ook wel Set-asideregeling genoemd., 1988-1991; 30; 1.823.294.2 (BLB 9)
  - Het opstellen van beleidsplannen voor de bosbouw op landelijk niveau. 1984-, 3
    - Effectgerichte maatregelen (EGM) in bossen en natuurterreinen., 1988-1991; 38; 1.823.118 (BLB 9); pak
    - Uitvoeringsprogramma Meerjarenplan Bosbouw 1990-1994., 1988-1991; 39, 163; 1.823.223 (BLB)
      - 1988-1989, 39; 1.823.223 (BLB); pak
      - 1990-1991, 163; 1.823.223 (BLB); pak
    - Beleidsvoornemen 'Visie Landschap'., 1989-1991; 41; 1.853.215.2 (BLB 9); pak
  - Het evalueren van het bosbouwbeleid. 1945-, 4
    Bron: Interview.
    - Evaluatie Meerjarenplan Bosbouw 1991., 1990-1991; 40; 1.823.223 (BLB 9); pak
    - Projectgroep Evaluatie Meerjarenplan Bosbouw 1991., 1990-1991; 8; 07.58 (BLB 9); pak
  - Het formuleren van hoofdlijnen en beginselen van het Nederlandse standpunt binnen het EG-beleid terzake de bosbouw. 1980-, 8
    - EEG-projecten inzake de tropische bosbouw., 1990; 102; 1.88:1.823.2
  - Het instellen van ad hoc-commissies ter rapportering betreffende het bosbouwbeleid. 1945-, 9
    Grondslag: Instellingsbesluiten.
    - Commissie Functiebeloning Bossen., 1991-1992; 35; 1.823.293 (BLB); pak
  - Het adviseren ten aanzien van de regionale bosplannen. 1989-, 14
    Bron: Meerjarenplan Bosbouw.
    - Randstadgroenstructuur., 1988-1991; 37, 78
      - 1988-1989, 78; 1.704.653 (BLB 8)
      - 1990-1991, 37; 1.704.653 (BLB 9); pak
    - 16e-21e Vergadering van de BLB-Projectgroep Randstadgroenstructuur., 1989-1990; 85; 07.58 (BLB 9); pak
  - Het geven van opdracht tot het doen verrichten van onderzoek op het gebied van de bosbouw. 1945-, 17
    - Onderzoek door onder andere het Rijksinstituut voor Natuurbeheer betreffende bosbegrazing., 1990-1991; 91; 07.57 (BLB 9); pak
  - Het beoordelen van de eindrapporten van de onderzoeksprojecten. 1945-, 19
    - Rapporten 'Statistieken van branden in bos- en natuurterrein in 1988 en 1989'., 1988-1990; 112; 07.77 (BLB 8)
    - Rapport 'Bedrijfseconomische gevolgen van vitaliteitsvermindering'., 1990; 161; 07.77 (BLB 9)
    - Rapport 'Boerenerven in het oldambt, deel 2' (19)., 1990; 152; 07.77 (BLB 9)
    - Rapport 'De kosten van het beplantingsbeheer van landschappelijke beplantingen (een modelmatige benadering)'., 1990; 158; 07.77 (BLB 9)
    - Rapport 'De ontginning van Nederland' (11)., 1990; 101; 07.77 (BLB 9)
    - Rapport 'De overgang Stad-Land'., 1990; 154; 07.77 (BLB 9)
    - Rapport 'De uiterlijke kwaliteit van bosplantsoen van loofbomen'., 1990; 155; 07.77 (BLB 9)
    - Rapport 'Onderzoek naar de effecten van bekalking op de nematodenfauna van drie bosopstanden in Boswachterij St. Anthonis (Peel-regio)'., 1990; 156; 07.77 (BLB 9)
    - Rapport 'Particuliere boseigenaren over hun doelstellingen en beheersbeslissingen'., 1990; 160; 07.77 (BLB 9); stuk
    - Rapport 'Populiereteelt en Saldoberekeningen voor landbouwbedrijven; een vergelijking tussen de saldi van teeltmethoden, binnen de groeiregio's van populier, leidend tot een teeltadvies voor landbouwbedrijven'., 1990; 159; 07.77 (BLB 9)
    - Rapport 'Wortel- en ent/onderstamproblemen bij klonale iepen'., 1990; 157; 07.77 (BLB 9)
    - Rapport 'De periferie als centrum'., 1990-1991; 153; 07.77 (BLB 9)
    - Rapport 'Natuur- en landschapsontwikkeling langs beken'., 1991; 150; 07.77 (BLB 9)
    - Rapport 'Oude Rijkswegen'., 1991; 99; 07.77 (BLB 9)
  - Het geven van opdracht voor de opstelling en het financieren van de vitaliteitsinventarisaties. 1988-, 20
    - Vitaliteitsinventarisaties., 1988-1991; 103; 07.813 (BLB 8) (BLB 9)
  - Het jaarlijks aanwijzen van bosreservaten. 1983-, 22
    - Aanwijzing van bosreservaten per provincie., 1988-1991; 104; 1.823.223 (BLB 8) (BLB 9); pak
  - Het verbinden van voorschriften aan de toekenning van bovenstaande bijdragen ter bewaring van de bossen en andere houtopstanden. 1962-, 71
    Grondslag: Boswet (Stb. 1961, 256), art. 11.
    Product: Regeling bosbijdragen openbare lichamen (Stcrt. 1966, 146), buiten werking (Stcrt. 1976, 182).
    Regeling bijdrage ter bewaring van bossen en houtopstanden (Stcrt. 1967), gewijzigd (Stcrt. 1988, 80).
    Beschikking bosbijdragen (Stcrt. 1976, 182).
    Beschikking bosbijdragen 1983 (Stcrt. 1983, 244).
    Regeling bijdragen werkgelegenheid in de bosbouw 1984-1985 (Stcrt. 1983, 250).
    Regeling bijdragen bos en landschapsbouw (Stcrt. 1988, 170).
    - Regeling Bijdragen Bos- en Landschapsbouw 1988., 1988-1990; div. nrs
      - Informatiesysteem en uitvoeringsinstructie LNO-kantoor, 1989-1990, 24; 1.823.294.1 (BLB 8); pak
      - Algemeen, 1988-1989, 22; 1.823.294.1 (BLB 8); pak
      - Algemeen, 1988-1989, 164; 1.823.294.1 (BLB 8); pak
    - Regelingen ter uitvoering van artikel 11 van de Boswet 1961., 1988-1990; 27; 1.823.294.1 (BLB)
    - Totstandkoming van normenboeken betreffende landschapsbouw, terreinbeheer en boomverzorging., 1988-1990; 21; 1.823.294.1
    - Regeling Bijdragen Aanleg Snelgroeiend Bos., 1988-1991; 32; 1.823.294.2 (BLB 8)
    - Regeling Beheer Samenwerking Bos., 1989; 16; 1.823.294.1 (BLB 8)
    - Regeling Stormschade Bos., 1990; 26; 1.823.294.1 (BLB 9)
    - Regeling Bijdragen Bos- en Landschapsbouw 1991., 1990-1991; 25; 1.823.294.1 (BLB 8)
  - Het (kunnen) verbieden - ter bewaring van natuur- en landschapsschoon - van het vellen en doen vellen van bossen en andere houtopstanden. 1962-, 78
    Grondslag: Boswet (Stb. 1961, 256), art. 13.1.
    Opm.: Voor een periode van ten hoogste vijf jaar. Er wordt daarvan melding gemaakt in de Staatscourant.
    - Oldenzaal, F.J. Bloemen; 3, 60 ha. gemengd bos., 1988; 1; -1.823.293.5 (BLB 8)
    - Vierlingsbeek, P.G. Hekkens; 10 ha. grove den / Overloon; 7, 2 ha. Corsicaanse den., 1988; 3; -1.823.293.5 (BLB 8)
    - Afstemming van de toepassing van (artikel 2, 3, 13 en 16) de Boswet op het natuurbeschermingsbeleid., 1988-1990; 9; -1.823.293.5 (BLB 8)
    - Ubach over Worms, J.W.T. Eijdens; 1.77.00 ha. hellingbos., 1989; 2; -1.823.293.5 (BLB 8)
    - Maarheeze, Roymans, P.J.; 8, 5 ha. grove den., 1989-1990; 10; 1.823.293.5 (BLB 8)
  - Het opstellen van periodieke verslagen inzake bosbouw. 1945-, 306
    - Maandrapportages van consulenten en consulentschappen., 1988-1991; 98, 111
      - 1988-1989, 111; 07.77 (BLB 8)
      - 1990-1991, 98; 07.77 (BLB 9)
  - Het verlenen van ontheffing in bijzondere gevallen van het bepaalde bij of krachtens art. 2, meldingsplicht en art. 3, herplantplicht. 1988-, 65
    Actor: Directeur Bos- en Landschapsbouw
    Grondslag: Boswet, Stb. 1961, 256, art. 6.2.
    - Verlenen van ontheffingen, alfabetisch op namen van personen, instellingen en bedrijven., 1988-1991; 12, 13
      - A - R., 12; -1.823.293.5 (BLB 8); pak
      - S - W., 13; -1.823.293.5 (BLB 8); pak
- Openluchtrecreatie 1945-1996, 051
  - Het voorbereiden, medevaststellen, coördineren en evalueren van beleid inzake recreatievoorzieningen in de stedelijke gebieden/stadsgewesten. 1973-, 87
    Actor: Minister van Landbouw, Natuurbeheer en Visserij en taakvoorgangers
    Bron: Begrotingen.
    Datum: 09-11-1999
    - Randstadgroenstructuur., 1988-1991; 37, 78
      - 1988-1989, 78; 1.704.653 (BLB 8)
      - 1990-1991, 37; 1.704.653 (BLB 9); pak
    - 16e-21e Vergadering van de BLB-Projectgroep Randstadgroenstructuur., 1989-1990; 85; 07.58 (BLB 9); pak
- a Natuur- en landschapsbeheer 1945-, 079A
  - Het verstrekken van opdrachten en het vaststellen van eindrapportages van extern (wetenschappelijk) onderzoek inzake natuur- en landschapsbeheer. 1945-, 23
    Opm.: Sinds 1999 kan dit ook onderzoek door Dienst Landbouwkundig Onderzoek betreffen.
    Datum: 10-11-2000
    - Rapporten 'Statistieken van branden in bos- en natuurterrein in 1988 en 1989'., 1988-1990; 112; 07.77 (BLB 8)
  - Het formuleren en evalueren van beleidsstandpunten inzake natuur- en landschapsbeheer. 1945-, 1
    Actor: Minister van Defensie
    Product: Nota landelijke gebieden 1983.
    Structuurschema Natuur- en Landschapsbehoud 1986.
    Structuurschema Groene Ruimte.
    Opm.: Zie voor het opstellen van Planologische Kernbeslissingen (PKB) het Pivot-rapport 'Ruimtelijke Ordening'.
    Datum: 15-05-2003
    - Grote Groepbijeenkomsten Landschapsarchitectuur., 1989; 109; 07.77 (BLB 8)